Claudio Adolfo Rioseco Cid

SOBRE MI

Profesional titulado de Ingeniería Civil Electrónica de la Universidad de Concepción. Con muchas ganas de aprender y afrontar nuevos retos, con tal de ganar experiencia y ser un gran profesional. Adaptable según lo requieran los objetivos, orientado a obtener los mejores resultados, con pasión por la eficiencia y el crecimiento personal. Interesado en circuitos electrónicos, programación de software y el futuro de la IA.

EXPERIENCIA

Siemens LD

Agosto 2022 – Enero 2023

Ingeniero Estudiante Memorista

Santiago, Chile

- Desarrollo de tesis de grado en el tema "Optimización del análisis térmico en salas eléctricas construidas por Siemens LD " basado en los requerimientos de la compañía, utilizando Solid Edge y su extensión de fluidos dinámicos por computadora FloEFD:
 - Creación de modelos 3D de equipamiento y sala eléctrica en Solid Edge.
 - Configuración de estudio para fluidos dinámicos y posterior análisis de resultados.
 - ➤ Cálculo de calor total a disipar dentro de sala siguiendo norma ASHRAE.
 - Verificación de conductos de aire y presurizador.
- * Referencia: Ramón Moreno Anticoi, +56934673475, ramon.moreno anticoi@siemens.com

Siemens LD

Febrero 2022 – Julio 2022

Ingeniero Estudiante Memorista

Santiago, Chile

- ❖ Implementación de software en C# para ayudar el ruteo de cableado eléctrico entre componentes dentro de una sala eléctrica en software CAD 3D Solid Edge:
 - Uso de Winforms para lectura y escritura de archivos.
 - Manejo de API DLL de Solid Edge para uso de métodos y modificar CAD según datos leidos.
 - Posibilidad de seleccionar modelos 3D en orden en Solid Edge y almacenar esta información como ruta para el cableado.
- * Referencia: Ramón Moreno Anticoi +56934673475 <u>ramon.moreno anticoi@siemens.com</u>

EDUCACIÓN

Universidad de Concepción

Marzo 2016 - Marzo 2023

Ingeniería Civil Electrónica

Concepción, Chile

- Defensa de memoria de título aprobada con máxima distinción en Marzo 2023.
- Ayudantía de Arduino básico para estudiantes de enseñanza media.
- Desarrollo de interfaz gráfica en Python + QT para controlar microcontrolador PIC18F4550 en función de manipular señal PWM para creación de conversor BOOST DC/DC.
- Cursado "Fundamentos de Algoritmos y Estructuras de Datos" en C++.
- Conocimiento básico de SystemVerilog en la suite Vivado de Xilinx.

HABILIDADES E INTERESES

- **Habilidades:** Ingles nivel Intermedio (Avanzado escritura y lectura); Responsabilidad; Resiliencia; Integral; Planificador; Habilidad de Análisis; Ganas de Aprender.
- Intereses: Desarrollo personal; Programación; Electrónica; Inteligencia Artificial; Videojuegos; Lectura.